【裁判字號】    95,交聲,489
【裁判日期】    950626
【裁判案由】    違反道路交通管理處罰條例聲明異議
【裁判全文】
臺灣臺北地方法院交通事件裁定  九十五年度交聲字第四八九號
受處分人
即異議人  甲○○
上列受處分人即異議人因違反道路交通管理處罰條例案件，對於
臺北市交通事件裁決所中華民國九十五年五月十二日所為之處分
（原處分案號：北市裁二字第裁二二—ＡＥＵ一二五六○一、二
二—ＡＥＵ一二五六○二號），聲明異議，本院裁定如下：
    主  文
異議均駁回。
    理  由
一、按汽車行駛於道路上，其汽車駕駛人或前座乘客未繫安全帶
    者，處駕駛人新臺幣（下同）一千五百元罰鍰；其實施及宣
    導辦法，由交通部定之，道路交通管理處罰條例第三十一條
    第一項定有明文。次按汽車駕駛人不依順行之方向，或不緊
    靠道路右側，或單行道不緊靠路邊，或併排臨時停車者，處
    三百元以上六百元以下罰鍰，道路交通管理處罰條例第五十
    五條第四款亦有明文。
二、原處分意旨略以：受處分人即異議人甲○○駕駛車牌號碼七
    五七—ＣＢ號之營業一般小客車，於民國九十五年四月九日
    上午十時三十八分許，行經臺北市大安區○○○路○段二○
    五號時，未繫安全帶，且於該處併排臨時停車，為臺北市政
    府警察局大安分局臥龍街派出所員警劉英傑當場掣單舉發，
    嗣經異議人於應到案日期即九十五年四月二十四日前之九十
    五年四月十九日向原處分機關即臺北市交通事件裁決所提出
    申訴，經原處分機關函請原舉發機關即臺北市政府警察局大
    安分局調查結果，仍認異議人有上開違規行為，原處分機關
    乃依道路交通管理處罰條例第三十一條第一項、第五十五條
    第四款（裁決書贅載第一項），及違反道路交通管理事件統
    一裁罰基準表規定，於九十五年五月十二日以北市裁二字第
    裁二二—ＡＥＵ一二五六○一、二二—ＡＥＵ一二五六○二
    號裁決書各裁處異議人罰鍰一千五百元、六百元。
三、異議意旨略以：異議人甲○○於九十五年四月九日上午十時
    三十八分駕駛車牌號碼七五七—ＣＢ號之營業一般小客車，
    在臺北市大安區○○○路○段南往北方向科技大樓捷運站下
    方路邊停車下客，被警員告發為「汽車行駛於道路上，其汽
    車駕駛人未繫安全帶」及「併排臨時停車」二張違規通知單
    ，異議人認與事實不符，因此並未在告發單上簽名，該告發
    警員亦未將告發單交付異議人收執。而舉發地點即臺北市大
    安區○○○路○段為南北各三線快車道，第三線係混合車道
    ，且該路段全線均劃設紅線禁止停車，因異議人姑念所載之
    乘客係一對八十六歲之年邁老夫婦，行動稍有不便，所以在
    該處靠邊停車下客，約十秒鐘乘客下完車，異議人發覺右後
    車門沒關好，異議人遂暫卸下安全帶，彎腰轉身以右手向右
    後方重關車門之際，突有一名警員由左邊走過來上前謂：你
    未繫安全帶，當異議人向該警員說明係載一對年邁夫婦下車
    ，車門未關好暫時卸下安全帶，車子並未移動，惟該警員卻
    不理是非，並說：你再說我再給你開一張併排停車，因此異
    議人被開兩張不實的告發單。又該路段全線均劃設紅線禁停
    ，只在異議人之前約五、六公尺處有一輛自用小客車臨停，
    再也沒有其他之車，又何來併排停車？另異議人為方便伸手
    向右後關車門暫時卸下安全帶，車輛係靜止狀態並未行使，
    與員警所告發「汽車行駛於道路上，其汽車駕駛人未繫安全
    帶」有所不符，爰依法聲明異議云云。
四、經查：異議人甲○○駕駛車牌號碼七五七—ＣＢ號之營業一
    般小客車，於九十五年四月九日上午十時三十八分許，行經
    臺北市大安區○○○路○段二○五號時，因未繫安全帶，且
    於該處併排臨時停車等違規行為，經乙○○○○當場掣單舉
    發之事實，有臺北市政府警察局北市警交字第ＡＥＵ一二五
    六○一、ＡＥＵ一二五六○二號舉發違反道路交通管理事件
    通知單、臺北市政府警察局大安分局九十五年四月二十七日
    北市警安分交字第○九五三一七九九二○○號書函附卷可稽
    。且證人即舉發本件之乙○○○○於本院於九十五年六月十
    六日訊問時，以具結擔保其證述之真實性，並在負擔偽證罪
    之心理處罰狀態下證稱：九十五年四月九日上午九時至中午
    十二時，我是在臺北市○○○路執行一般線上巡邏，加強金
    融機構與住宅防搶、防竊，一般交通疏導、取締告發，及臨
    時事故之處理，當日上午十時三十八分許，我騎警用機車巡
    邏至復興南路二段科技大樓捷運站旁之麥當勞前面，我看到
    異議人駕駛車牌號碼七五七—ＣＢ號之計程車，在我前面離
    路緣尚有一部車車道之距離緩慢行駛，我從後方看到異議人
    沒有繫安全帶，並往前開到科技大樓捷運站大門前面，當時
    路邊停著一臺計程車，異議人就在該計程車左側接近後方的
    地方併排將車停下，頭轉後側，我的判斷是捷運站剛好有民
    眾出來要攔計程車，異議人看有無客人要載，我就騎到異議
    人所駕駛車輛之左前方停下來，異議人還沒有發現我，我再
    次確定異議人沒有繫安全帶，背還貼在駕駛座上，我就輕敲
    異議人所駕駛車輛之車身，告知異議人未繫安全帶及併排臨
    停兩項違規，請異議人將車往前開到路邊接受盤查，異議人
    就講說客人才剛下車，但是我沒有看到，異議人又說車門沒
    有關好，轉身是要把車門關好，所以才將安全帶解開，但是
    我在後面看的情形不是這樣，後來異議人一再求情，說他罰
    單還有很多沒有繳，車子是八萬元買的，已經修很多錢，我
    告知無法任意變更違規事實，必須照實舉發，異議人就翻臉
    說整臺車都給你好了，我將罰單給異議人簽收，異議人拒簽
    ，我就當場告知異議人應到案之時間、地點，及違規事實、
    時間、地點後，在罰單右下方註記拒簽收，及在罰單左上方
    註記拒簽收之理由等語明確（見本院九十五年六月十六日訊
    問筆錄第二頁至第四頁）。且細繹乙○○○○於本院當庭繪
    製之現場位置圖，乙○○○○係自圖上之Ａ點尾隨異議人駕
    駛之上開車輛至Ｂ點，而異議人臨時停車之位置，係緊鄰於
    該處所停放另一臺車之左後側，離右側路緣尚有一段距離，
    綜上足認異議人駕駛之前開車輛確係有汽車行駛於道路上，
    汽車駕駛人未繫安全帶，及併排臨時停車等違規行為無訛，
    是異議人上揭所辯，與事實不符，顯係卸責之詞，委無足採
    。
五、綜上，原處分機關對異議人之前揭違規行為，依道路交通管
    理處罰條例第三十一條第一項、第五十五條第四款，及違反
    道路交通管理事件統一裁罰基準表規定，於九十五年五月十
    二日以北市裁二字第裁二二—ＡＥＵ一二五六○一、二二—
    ＡＥＵ一二五六○二號裁決書各裁處異議人罰鍰一千五百元
    、六百元，核無不當。本件聲明異議為無理由，應予駁回。
據上論斷，應依道路交通案件處理辦法第十九條，裁定如主文。
中    華    民    國  九十五  年    六    月  二十六  日
                        臺灣臺北地方法院交通法庭
                            法      官  孫萍萍
以上正本證明與原本無異。
如不服本裁定，應於送達後五日內，向本院提出抗告狀。
                            書  記  官  張汝琪
中    華    民    國  九十五  年    六    月  二十六  日


司法院資訊處製作；財團法人民間司法改革基金會備份。
